【裁判字號】    99,交簡抗,1
【裁判日期】    990819
【裁判案由】    過失傷害
【裁判全文】
臺灣桃園地方法院刑事裁定             99年度交簡抗字第1號
抗  告  人  臺灣桃園地方法院檢察署檢察官
被      告  甲○○
上列抗告人因被告過失傷害案件，不服本院本院中華民國99年7
月6 日99年度交簡抗字第853 號裁定，提起抗告，本院裁定如下
：
    主  文
抗告駁回。
    理  由
一、原裁定意旨略以：按提起上訴，應自判決送達後10日內為之
    ，刑事訴訟法第349 條定有明文。被告甲○○因犯刑法第
    284 條第1 項前段之過失傷害罪，經本院於99年5 月18日，
    以99年度壢交簡字第853 號判決判處有期徒刑4 月，如易科
    罰金，以新臺幣（下同）1 千元折算1 日，而該判決書，係
    於民國99年6 月2 日送達臺灣桃園地方法院檢察署檢察官，
    有送達證書1 份在卷可按，如檢察官對上開簡易判決不服，
    應於收受判決書之99年6 月2 日翌日即99年6 月3 日起算上
    訴期間10日，且無庸扣除在途期間，其期間末日適逢星期六
    ，故最遲應於99年6 月14日星期一前提起本件上訴，然檢察
    官遲於99年6 月15日始以99年6 月15日桃簡堂往99請上142
    字第49134 號函暨99年度請上字第142 號上訴書向本院提起
    上訴，顯已逾10日之上訴期間，屬違背法律上之程式，應予
    駁回等語。
二、抗告意旨略以：抗告人自99年6 月1 日至同年月2 日休假，
    於99年6 月3 日始實際收受判決正本，有臺灣桃園地方法院
    檢察署員工休假單1 份在卷可按，並未逾越10日上訴期間，
    為此請求撤銷原裁定，更為適當之裁定云云。
三、按提起上訴，應自判決送達後10日內為之；原審法院認為上
    訴不合法律上之程式或法律上不應准許或其上訴權已經喪失
    者，應以裁定駁回之。但其不合法律上之程式可補正者，應
    定期間先命補正，刑事訴訟法第349 條前段、第362 條分別
    定有明文。又對於簡易判決有不服者，得上訴於管轄之第二
    審地方法院合議庭；簡易判決之上訴，準用前開關於上訴逾
    期駁回之規定，刑事訴訟法第455 條之1 第1 項、第3 項亦
    分別定有明文。準此，倘對於簡易判決逾期提起上訴，原審
    法院自應以裁定駁回之。
四、經查：本件被告甲○○因犯過失傷害案件，經原審於99年3
    月22日判決後，原審法院業於99年6 月2 日將判決書正本送
    達予抗告人，並由抗告人於99年6 月2 日蓋印收受，有送達
    證書1 紙在卷可稽（原審卷第29頁），是以上開送達自屬合
    法，爰應自該日之翌日起算上訴期間，且無庸扣除在途期間
    ，故抗告人上訴期間應於99年6 月12日屆滿，惟因該日係屬
    於星期六之假日，依民法第122 條之規定，應延至99年6 月
    14日星期一屆滿。惟查抗告人遲至99年6 月15日始向原審提
    起上訴，有卷附99年6 月15日桃簡堂往99請上142 字第
    49134 號函暨99年度請上字第142 號上訴書，及本院收狀章
    戳在卷可查（原審卷30頁），抗告人顯已逾越法定上訴期間
    。況縱使抗告人係於99年6 月3 日始實際收受判決書，抗告
    人上訴期間應於99年6 月13日屆滿，然該日係屬於星期日之
    假日，故仍延至99年6 月14日星期一屆滿，抗告人於99年6
    月15日向本院提起上訴，亦屬逾越法定上訴期間。是抗告人
    之上訴違背法律上之程式，且無從補正，原審因而依刑事訴
    訟法第362 條前段之規定，裁定駁回抗告人之上訴，於法尚
    無違誤，抗告人仍執上開意旨提起抗告，為無理由，應予駁
    回。據上論斷，應依刑事訴訟法第412 條前段，裁定如主文
    。
中    華    民    國    99    年    8     月    19    日
                  刑事第五庭審判長法  官 潘政宏
                                  法  官 劉淑玲
                                  法  官 江春瑩
以上正本證明與原本無異。
如不服本裁定，應於裁定送達後5 日內向本院提出抗告狀。
                                  書記官 羅婉榕
中    華    民    國    99    年    8     月    20    日

司法院資訊處製作；財團法人民間司法改革基金會備份。
